# 劳务派遣收入总额还净额

提问人：wx_60764ff2e2a1 时间：2022-02-10 16:03:31
陈版新年好，请教一个问题，人力资源公司有一项业务，人员都是用人单位招聘好了，然后这些人与人力资源公司签订用工合同，人力资源公司把这些人派到用工单位，用人单位把工资和服务费用支付给人力资源公司（人力资源公司开全额发票给用人单位），人力资源公司收入是只能用净额法吗？谢谢

回答人：chenyiwei
这种情况下人力资源公司是典型的代理人，应按净额法确认收入和成本。参考：《中审众环研究 2020 》之“问题2-1-48（托管其他企业员工是否可按“净额法”确认收入以及在现金流量表的列报）”。